【裁判字號】    89,交易,509
【裁判日期】    900606
【裁判案由】    過失傷害
【裁判全文】
臺灣臺中地方法院刑事判決                        八十九年度交易字第五九號
    公  訴  人  臺灣台中地方法院檢察署檢察官
    被      告  丁○○
右列被告因過失傷害案件，經檢察官提起公訴（八十九年度偵字第一三九五０號），
本院判決如左：
    主  文
丁○○因過失傷害人，處有期徒刑參月，如易科罰金，以佰元折算壹日。
    事  實
一、丁○○於民國八十九年一月一日凌晨二時許，駕駛車牌號碼Ｂ二─六八四九號自
    小客車，沿台中市○○區○○路由東往西方向行駛，途經時速限制每小時五十公
    里以下並設有閃光黃燈之文心路與寧夏路丁字路口直行時，本應依規定速限行車
    ，並減速接近注意安全小心通過，而依當時天侯晴天、夜間有照明、路面乾燥、
    無缺陷、無障礙物、視距良好之情形下，並無不能注意之情事，詎竟疏未注意及
    此，非但未減速接近注意安全小心通過，反仍以時速約五、六十公里超速貿然直
    行，適有丙○○騎乘車牌號碼ＫＤＮ─七七三號機車，沿設有閃光紅燈之寧夏路
    欲穿越文心路時，亦疏未注意先停止於交岔路口前，讓屬於幹道車由丁○○所駕
    駛之車輛先行通過，致丁○○閃煞不及左前車頭撞及丙○○所騎乘機車之右前側
    ，丙○○因而摔倒受有右脛骨開放性骨折、左脛骨骨折、左鎖骨骨折等傷害。丁○○於肇事後，犯罪偵查機關未發覺前，主動向到場處理之警員乙○○告知其為
    肇事之人，自首而接受裁判。
二、案經丙○○訴由台中市警察局第四分局報告臺灣臺中地方法檢察署檢察官偵查起
    訴。
    理  由
一、訊據被告丁○○對於在右揭時地駕車與告訴人丙○○發生車禍致其受傷之事實，
    坦白承認，核與告訴人指述情節大致相符，並有道路交通事故調查報告表、現場
    暨車損照片在卷可資佐證。而告訴人因本件車禍受有如事實欄所示之傷害，亦有
    澄清綜合醫院診斷證明書一紙在卷可憑。按行車速度，依標誌之規定；閃光黃燈
    表示「警告」，車輛應減速接近，注意安全，小心通過；閃光紅燈表示「停車再
    開」，車輛應減速接近，先停止於交岔路口前，讓幹道車優先通行後認為安全時
    ，方得續行，道路交通安全規則第九十三條第一項、道路交通標誌標線號誌設置
    規則第二百十一條第一項分別定有明文。被告及告訴人分別為領有駕駛執照之車
    輛駕駛人，前開交通規則為其等所應注意，而依肇事當時天侯晴天、夜間有照明
    、路面乾燥、無缺陷、無障礙物、視距良好 (有右開道路交通調查報告表為證)
    之情形下，殊無不能注意之情事。而本件事故發生之台中市○○區○○路與寧夏
    路丁字路口之時速限制為五十公里，被告行駛之文心路上並設有閃光黃燈，告訴
    人所欲行駛之寧夏路則設有閃光紅燈，分據被告、告訴人陳明，並據證人即至現
    場處理之警員甲○○於本院九十年五月二十三日審理時證述屬實，復有前開道路
    交通調查報告表可查。則被告行駛至時速限制為五十公里以下並設有閃光黃燈之
    丁字路口時，在無不能注意之情形下，自應依規定速限行車，並減速接近注意安
    全小心通過，惟被告肇事當時之行車速度約每小時五、六十公里，業據被告於本
    院九十年三月九日訊問時供明；又依前開道路交通調查報告表所載，被告所駕駛
    自小客車之煞車痕長達十八．三公尺，依一般公路汽車煞車距離、行車速度對照
    表所示，以築設三年以上之乾燥柏油路面計算，煞車距離為十八．三公尺時，行
    車速度約介於五十至六十公里之間，足見被告行駛至該時速限制為五十公里並設
    有閃光黃燈之丁字路口時，顯疏於減速接近注意安全小心通過，反仍以時速約五
    、六十公里超速貿然直行，因速度過快致閃煞不及碰撞告訴人之機車，應堪認定
    ，被告就本件事故之發生應有過失，且被告之過失行為與告訴人之傷害間顯有相
    當因果關係。至於告訴人騎乘機車行經該設有閃光紅燈之丁字路口時，在無不能
    注意之情形下，雖亦應先停止於交岔路口前讓屬於幹道被告所駕駛之自小客車先
    行，惟據告訴人於本院九十年三月九日訊問時陳稱：「．．．我越過文心路的一
    半要過安全島，因為我遠遠約二百公尺就有看到被告的車過來，我想說這個距離
    應該可以過，所以我就騎過去．．．」，顯見告訴人並未停止讓車即貿然通過，
    致遭閃煞不及之被告所駕駛自小客車撞及受傷，告訴人就本件事故之發生，自亦
    有疏失之處，然未能因此解免被告刑責。本件車禍經送請鑑定結果，亦為相同之
    認定，有台灣省台中市區車輛行車事故鑑定委員會九十年四月十九日中市鑑字第
    九００一三五號鑑定意見書在卷可憑。因而事證明確，被告犯行堪以認定，應予
    依法論科。
二、被告因駕車之過失致告訴人受傷，核其所為，係犯刑法第二百八十四條第一項前
    段之過失傷害罪。被告於肇事後，犯罪偵查機關未發覺前，主動向到場處理之警
    員乙○○告知其為肇事之人，並坦承犯行接受裁判，業據證人乙○○於本院九十
    年五月二十三日審理時證述屬實，為對於未發覺之罪，自首而接受裁判，應依刑
    法第六十二條前段規定減輕其刑。爰審酌被告並無不良素行，過失程度、告訴人
    與有過失、告訴人所受傷害非輕、肇事後雖坦承犯行但未能與告訴人和解取得諒
    解等一切情狀，量處如主文所示之刑，並諭知易科罰金之折算標準，以資懲儆。
據上論斷，應依刑事訴訟法第二百九十九條第一項前段，刑法第二百八十四條第一項
前段、第六十二條前段，修正後刑法第四十一條第一項前段，罰金罰鍰提高標準條例
第一條前段、第二條，判決如主文。
中      華      民      國    九十    年      六      月     六       日
                                    臺灣臺中地方法院交通法庭
                                        法  官  劉長宜
右正本證明與原本無異。
如不服本判決，應於判決送達後十日內向本院提出上訴狀，上訴於臺灣高等法院臺中
分院( 須附繕本 )。
                                        書記官
中      華      民      國   九十     年      六      月      七     日
附錄論罪科刑法條
刑法第二百八十四條第一項前段
因過失傷害人者，處六月以下有期徒刑、拘役或五百元以下罰金。


司法院資訊處製作；財團法人民間司法改革基金會備份。
